臺灣臺中地方法院刑事判決　　　　　　　　　　　　　九十年度訴字第二九四四號
　　公　訴　人　臺灣臺中地方法院檢察署檢察官
　　被　　　告　甲○○
右列被告因偽造文書案件，經檢察官提起公訴（九十年度偵字第一九八Ｏ九號），本
院判決如左：
    主  文
甲○○連續行使偽造私文書，足以生損害於公眾及他人，處有期徒刑陸月，如易科罰
金，以佰元折算壹日。附表編號五、八所示舉發違反道路交通管理事件通知單之通
知聯、移送聯、迴覆聯及存根聯上偽造之「乙○○」署押各壹枚、附表編一至四、六
至七、九至十二所示舉發違反道路交通管理事件通知單之移送聯、迴覆聯及存根聯上
偽造之「乙○○」署押各壹枚，均沒收。
    事  實
一、甲○○平日係在臺中縣太平市地區，以擺設流動攤販販賣豆花、粉圓等為業，時
    常遭遇臺中縣警察局霧峰分局太平分駐所警員依道路交通管理處罰條例第八十三
    條第二款未經許可在道路擺設攤位之規定開立罰單，為求規避罰鍰之繳納，竟基
    於行使偽造私文書之概括犯意，於附表所示之時、地，因未經許可在道路擺設攤
    位，經臺中縣警察局霧峰分局太平分駐所警員取締時，連續冒用其已死亡之堂兄
    「乙○○」姓名、年籍及住址，供警員開立如附表所示之舉發違反道路交通管理
    事件通知單（下稱通知單）一式四聯（包含通知聯、移送聯、迴覆聯及存根聯）
    ，並於附表編號五、八所示通知單之通知聯上及附表編號一至四、六至七、九至
    十二所示通知單之移送聯上，偽造「乙○○」之署押各一枚（於通知聯簽名者，
    複印至移送聯、迴覆聯及存根聯；於移送聯簽名者，複印至迴覆聯及存根聯），
    以示乙○○本人收受該通知單通知聯之意思後，復據以行使而將其餘三聯（移送
    聯、迴覆聯及存根聯）交回警員處理，足以生損害於同名為「乙○○」之人及警
    察機關對於道路交通違規事件管理及裁罰之正確性。嗣於九十年十月二十八日，
    在臺中縣太平市○○路三二前，甲○○復因未經許可在道路擺設攤位，經臺中縣
    警察局霧峰分局太平分駐所警員陳炎文執行取締，依法開立罰單之際，甲○○持
    附表編號十一所示之通知單充當身分證明，並於警員陳炎文開立附表編號十二所
    示之通知單上偽簽「乙○○」署押，警員陳炎文發現可疑，經查詢乙○○業於八
    十九年四月二十一日死亡，因而查悉上情。
二、案經臺中警察局霧峰分局報告臺灣臺中地方法院檢察署檢察官偵查起訴。
    理  由
一、右揭事實，業據被告甲○○坦承不諱，並有如附表所示之舉發違反道路交通管理
    事件通知單及乙○○戶籍資料扣案可資佐證，本案事證明確，被告犯行洵堪認定
    。
二、按被告甲○○於警員開立之舉發違反道路交通管理事件通知單之通知聯或移送聯
    上偽簽「乙○○」之署押，表示已收到該通知單通知聯之意思，顯然對該文書之
    內容有所主張，非僅屬單純偽造署押之行為，而係偽造私文書，其偽造後復將通
    知單之移送聯、迴覆聯及存根聯交還警員處理，足以生損害於同名為「乙○○」
    之人及警察機關對於道路交通違規事件管理及裁罰之正確性，屬行使偽造私文書
    之行為，核被告所為係犯刑法第二百十六條行使同法第二百十條之偽造私文書罪
    。其偽造署押之行為為偽造私文書之階段行為；偽造私文書後復持以行使，其偽
    造之低度行為為行使之高度行為所吸收，均不另論罪。被告先後數次行使偽造私
    文書之犯行，時間緊接、方法相同，觸犯構成要件相同之罪名，顯係基於概括犯
    意反覆為之，為連續犯，依刑法第五十六條規定，論以一行使偽造私文書罪，並
    加重其刑。公訴意旨雖僅就被告行使偽造之中縣警交字第Ｈ00000000號
    、第Ｈ00000000號、第Ｈ00000000號舉發違反道路交通管理事
    件通知單私文書部分提起公訴，而未及於附表所示其餘部分犯行，然此部分既與
    起訴部分有連續犯裁判上一罪關係，本院自應併予審判，附此說明。爰審酌被告
    品行、犯罪動機在規避罰鍰之繳納、犯罪手段平和、所生損害及被告犯後坦承犯
    行之態度等一切情狀，量處如主文所示之刑，並諭知易科罰金之折算標準，以資
    懲儆。末查，附表編號五、八所示舉發違反道路交通管理事件通知單之通知聯、
    移送聯、迴覆聯及存根聯上偽造之「乙○○」署押各一枚、附表編一至四、六至
    七、九至十二所示舉發違反道路交通管理事件通知單之移送聯、迴覆聯及存根聯
    上偽造之「乙○○」署押各一枚，均屬偽造之署押，爰依刑法第二百十九條規定
    宣告沒收。
據上論斷，應依刑事訴訟法第二百九十九條第一項前段，刑法第五十六條、第二百十
六條、第二百十條、第四十一條第一項前段、第二百十九條，罰金罰鍰提高標準條例
第二條，判決如主文。
中      華      民      國    九十一    年      二      月    二十七    日
                              臺灣臺中地方法院刑事第三庭
                                      法  官  陳  得  利
右正本證明與原本無異。
如不服本判決，應於送達後十日內向本院提出上訴狀（須附繕本），上訴於臺灣高等
法院臺中分院。
                                      書記官
中      華      民      國    九十一    年      三      月      一      日
附表
┌──┬────────┬──────────┬────────────┐
│編號│時            間│地                點│舉發違反道路交通管理事件│
│    │                │                    │通知單編號（中縣警交字）│
├──┼────────┼──────────┼────────────┤
│ 一 │九十年五月二十日│臺中縣太平市○○○路│Ｈ00000000      │
│    │晚上八時二十分許│                    │                        │
├──┼────────┼──────────┼────────────┤
│ 二 │九十年六月九日  │臺中縣太平市○○○路│Ｈ00000000      │
│    │晚上八時五五分許│、中平路口          │                        │
├──┼────────┼──────────┼────────────┤
│ 三 │九十年六月十日  │臺中縣太平市○○路  │Ｈ00000000      │
│    │晚上八時十八分許│                    │                        │
├──┼────────┼──────────┼────────────┤
│ 四 │九十年六月二四日│臺中縣太平市○○路  │Ｈ00000000      │
│    │晚上八時十四分許│                    │                        │
├──┼────────┼──────────┼────────────┤
│ 五 │九十年七月二二日│臺中縣太平市○○路三│Ｈ00000000      │
│    │晚上八時三十分許│二號前              │                        │
├──┼────────┼──────────┼────────────┤
│ 六 │九十年七月二八日│臺中縣太平市○○路、│Ｈ00000000      │
│    │晚上八時四六分許│永平路口            │                        │
├──┼────────┼──────────┼────────────┤
│ 七 │九十年八月五日  │臺中縣太平市○○路三│Ｈ00000000      │
│    │晚上八時四一分許│二號前              │                        │
├──┼────────┼──────────┼────────────┤
│ 八 │九十年八月八日  │臺中縣太平市○○街  │Ｈ00000000      │
│    │晚上八時許      │                    │                        │
├──┼────────┼──────────┼────────────┤
│ 九 │九十年九月十五日│臺中縣太平市○○街  │Ｈ00000000      │
│    │晚上八時二十分許│                    │                        │
├──┼────────┼──────────┼────────────┤
│ 十 │九十年九月二三日│臺中縣太平市○○路  │Ｈ00000000      │
├──┼────────┼──────────┼────────────┤
│十一│九十年十月六日  │臺中縣太平市○○街、│Ｈ00000000      │
│    │晚上七時五十分許│永平路口            │                        │
├──┼────────┼──────────┼────────────┤
│十二│九十年十月二八日│臺中縣太平市○○路三│Ｈ00000000      │
│    │晚上八時七分許  │二號前              │                        │
└──┴────────┴──────────┴────────────┘
附錄本案論罪科刑法條全文：
刑法第二百十六條：
行使第二百十條至第二百十五條之文書者，依偽造、變造文書或登載不實事項或使登
載不實事項之規定處斷。
刑法第二百十條：
偽造、變造私文書，足以生損害於公眾或他人者，處五年以下有期徒刑。
